【裁判字號】    90,毒抗,82
【裁判日期】    891228
【裁判案由】    聲請強制戒治
【裁判全文】
臺灣高等法院臺中分院刑事裁定                        九十年度毒抗字第八二號
    抗  告  人
    即  被  告  甲○○
右抗告人因違反毒品危害防制條例案件，經檢察官聲請強制戒治，不服臺灣台中地方
法院中華民國八十九年十二月二十八日第一審裁定（八十九年度毒聲第七六二０號，
聲請案號：台灣台中地方法院檢察署八十九年度聲戒字第一八０七號），提起抗告，
本院裁定如左：
      主  文
抗告駁回。
      理  由
一、按經觀察、勒戒後，有繼續施用毒品之傾向者，由檢察官聲請法院裁定令入戒治
    處所施以強制戒治，其期間為一年，毒品危害防制條例第二十條第二項定有明文
    。
二、本件抗告意旨略以：抗告人確無施用安非他命行為，抗告人於採尿期間因病服用
    感冒藥，是否因此致檢驗結果呈陽性反應或警方送驗過程疏忽，將他人尿液誤為
    抗告人尿液，不能以檢驗結果為認定依據等語。
三、經查：
  (一)抗告人甲○○因前因施用毒品案件，經原審法院分別以八十七年度毒聲第二一一
    號及八十七年度毒聲字第一二六五號先後二次裁定送觀察、勒戒，均認無繼續施
    用毒品傾向，經台灣台中地方法院檢察署檢察官分別以八十七年度偵字第八四二
    一號及八十七年度偵字第一六九五六號為不起訴處分確定等情，有上開不起訴處
    分書影本附卷可考。
  (二)抗告人基於概括之犯意，分別於八十九年六月二十日前三日內某時、同年七月二
    十六日前三日內某時，在不詳處所，施用第二級毒品安非他命各一次，嗣於八十
    九年六月二十日、同年七月二十六日經警採尿送驗結果，均呈甲基安非他命陽性
    反應，此有私立中山醫學院附設孫中山先生紀念醫院藥物濫用檢測報告二份附卷
    可按。
  (三)抗告人於檢察官偵查時，以服用感冒藥為辯，經檢察官令其提出服用之藥品，送
    請行政院衛生署管制藥品管理局鑑定結果，該局以八十九年十二月四日管檢字第
    八九九０九號函覆稱，依檢送之藥品許可登記之處方內容，均不含安非他命或嗎
    啡成分，服用後亦不會代謝產生安非他命或嗎啡成分等語，有該函影本附偵查卷
    可憑。
  (四)按常人如未吸用安非他命，其尿水應無甲基安非他命反應，倘有吸用者，約百分
    之七十於二十四小時內自尿中排出，約百分之九十於九十六小時自尿中排出，故
  推算吸用時間距採尿時間最長可能不會超過四日，此經行政院衛生署藥物食品檢
    驗局八十一年二月八日 (八一)藥檢壹字第００一一五六號函示甚明，是經採尿
    檢驗有安非他命者，通常可認其人於採尿前之四日內有吸用安非他命，是被告所
    辯，顯不足採。
四、核被告所為係三犯毒品危害防制條例第十條之罪，原審法院依台灣台中地方法院
    檢察署檢察官之聲請，依同條例第二十條第三項之規定，裁定令入戒治處所施以
    強制戒治，期間壹年，於法並無不合，抗告人仍以上開理由不服原裁定，尚屬無
    據，本件抗告應認為無理由而予駁回。
五、據上論斷，應依刑事訴訟法第四百十二條，裁定如主文。
中      華      民      國    九  十      年     二       月    五      日
                              臺灣高等法院臺中分院刑事第四庭
                                    審判長法  官  洪  耀  宗
                                          法  官  江  德  千
                                          法  官  劉  登  俊
右正本證明與原本無異。
不得再抗告。
                                          書記官  吳  麗  慧
中      華      民      國 九  十      年     二       月    七      日
                                                                        Ｋ


司法院資訊處製作；財團法人民間司法改革基金會備份。
